【裁判字號】    89,交簡上,4
【裁判日期】    890503
【裁判案由】    公共危險
【裁判全文】
臺灣士林地方法院刑事判決                          八十九年度交簡上字第四號
    上  訴  人
    即被    告  甲○○
右列上訴人因公共危險案件，不服本院八十八湖簡字第七八五號中華民國八十八年十
二月一日第一審判決（聲請案號：八十八年度偵字第八九０三號），提起上訴，本院
管轄之第二審合議庭判決如左：
    主  文
上訴駁回。
    事  實
一、甲○○於民國八十八年八月二十四日上午某時許，先在台北市○○路某地飲用啤
    酒五、六罐後，已不能安全駕駛動力交通工具，竟仍駕駛車牌號碼ＡＫ—八一六
    九號自用小客車，於同日上午八時五十分許，行經台北市○○路二十四巷口，不
    慎自後撞及前方鄭景文所駕駛、停止等待紅燈、車牌號碼ＣＪ—九一六號之營業
    小客車，於撞擊後又因緊張後退撞及後方由劉正旺所駕駛車牌號碼ＦＵ—八九八
    號之營業大客車，經警到場處理當場為酒精測試，測得酒精濃度呼氣達每公升○
    ‧六五毫克，因而查獲。
二、案經台北市政府警察局大同分局報請台灣士林地方法院檢察署檢察官聲請簡易判
    決處刑。
    理  由
一、訊據被告甲○○固不諱言於右揭時地飲酒後駕駛自用小客車肇事之事實，惟矢口
    否認有酒醉至不能安全駕駛動力交通工具之情事，辯稱：其於飲酒後有先休息再
    開車，且對於酒精濃度測試結果存疑，因警察要其吹三次結果才出來云云。然查
    （一）酒精測試機器必須吹氣者對準吹至準確，始能顯示測試數據結果，而當時
    警察黃進益為被告作酒精濃度測試時，被告本來不願意吹氣，經警要求其吹氣後
    其始吹氣，惟因吹得不準確無法顯示數據，始請被告重複吹氣至數據出來，被告
    因想與被害人和解，不願被移送而未簽名，故警員黃進益於測試單上寫「拒簽」
    ，迨至派出所時被告始捺簽等情，業據證人即當時處理之警員黃進益到庭結證屬
    實，則被告當時酒測濃度應為每公升零點六五毫克無疑。（二）按為圖有效防止
    酗酒駕駛車輛在交通往來中所可能衍生之危險，道路交通管理處罰條例第三十五
    條及刑法第一百八十五條之三就此種危險行為均設有處罰之規定，其構成要件，
    均屬於學說上所謂之「抽象危險犯」。立法者之目的，即在於對於法益做前置性
    保護，換言之，在人民生命、身體、財產尚未遭到現實之侵害，或危險狀態還未
    出現前，即以刑法處罰，用以更嚴密地保護各種生活利益。而駕駛人呼氣酒精濃
    度達每公升零點五毫克時，反應較慢，感覺減低，將影響駕駛，有行政院國軍退
    除役官兵輔導委員會台北榮民總醫院八十八年八月五日（八八）北總內字第二六
    八六八號函暨附件一、二在卷可稽，足證呼氣結果達於此程度，極可能發生交通
    事故，即是「不能安全駕駛」。而被告為警查獲後測得之呼氣酒精濃度數值為每
    公升零點六五毫克，已超過每公升零點五毫克甚多，雖其稱於飲酒後有先為休息
    再駕車，然其駕車肇事時酒精濃度既高達每公升零點六五毫克，自不能以先作休
    息作為其可安全駕駛之理由。（三）況被告飲酒後駕車不慎撞及前方由鄭景文駕
    駛等待紅燈之營業小客車，又退後撞及後方由劉正旺駕駛之營業大客車等情，為
    被告於警訊時自承，並有道路交通事故調查報告表、交通事故補充資料表、交通
    事故談話記錄表各一件、交通事故談話記錄表三件在卷可憑，益可認被告當時因
    酒醉精神不濟致生交通事故，足見被告飲酒後已不能安全駕駛動力交通工具甚明
    ，其所辯無非飾詞卸責，不足採信，事證明確，被告犯行堪以認定，應依法論科
    。
二、核被告所為，係犯刑法第一百八十五條之三之罪。原審基此因認被告罪證明確，
    援引刑事訴訟法第四百四十九條第一項前段，刑法第一百八十五條之三、第四十
    一條，罰金罰鍰提高標準條例第二條之規定，科處上訴人即被告拘役五十日，並
    諭知易科罰金之折算標準，認事用法並無不當，量刑亦稱妥適。被告上訴，指摘
    原判決不當，核非可採，其上訴為無理由，應予駁回。
據上論斷，應依刑事訴訟法第四百五十五條之一第一項、第三項、第三百六十八條，
判決如主文。
本案經檢察官黃惠玲到庭執行職務。
中    華    民    國      八  十   九      年     五      月     三     日
                                  臺灣士林地方法院刑事第四庭
                                      審判長法  官
            法  官
                                            法  官


司法院資訊處製作；財團法人民間司法改革基金會備份。
